臺灣士林地方法院小額民事判決
                                 110年度士小字第1103號  
原      告  何振綱



被      告  賀自強


上列當事人間請求損害賠償事件，原告提起刑事附帶民事訴訟，
經本院刑事庭移送前來（110年度附民字第182號），本院於民國
110年9月28日言詞辯論終結，判決如下：
    主  文
被告應給付原告新臺幣肆仟柒佰壹拾元，及自民國一百一十年二
月十六日起至清償日止，按年息百分之五計算之利息。
原告其餘之訴駁回。
本判決原告勝訴部分得假執行。
原告其餘假執行之聲請駁回。
    事實及理由
一、按小額訴訟訴狀送達後，原告不得將原訴變更或追加他訴，
    但擴張或減縮應受判決事項之聲明者，不在此限，民事訴訟
    法第436條之23、第436條第2項、第255條第1項但書第3款定
    有明文。查原告起訴時訴之聲明為「1.被告應給付原告新臺
    幣（下同）44,900元，及自本件起訴狀繕本送達翌日起至清
    償日止按年息20％計算之利息；2.原告願供擔保請准宣告假
    執行。」嗣於訴訟進行中，原告變更訴之聲明為「1.被告應
    給付原告44,900元，及自本件起訴狀繕本送達翌日起至清償
    日止，按年息5％計算之利息；2.原告願供擔保請准宣告假執
    行。」核其變更請求部分，屬於減縮訴之聲明，依前揭規定
    ，原告所為變更部分應予准許。
二、原告起訴主張：被告因夜間噪音問題，與原告素有不睦，遂
    基於致令他人物品不堪用之犯意，於民國109年9月5日凌晨4
    時44分許，在新北市○○區○○街0段000巷0號前機車停車場，
    持油性筆在原告所有之車牌號碼000-0000號普通重型機車（
    下稱系爭車輛）白色烤漆上書寫「媽媽我要」、「大ㄐㄧㄐㄧ」
    、「小老二」、「幹」、「哈哈哈」等字樣及塗畫不明線條
    與圖案，致系爭車輛烤漆喪失美觀之作用，而足生損害於原
    告，則原告因被告之行為受有損害即系爭車輛維修費用21,4
    00元，又原告於系爭車輛維修7日期間，無法承攬外送業務
    ，受有工作損失20,300元，另原告因本件案件需到庭陳述，
    因而請假2日，受有工作損失3,200元，爰就上開損害請求被
    告賠償等語，並聲明：1.被告應給付原告44,900元，及自本
    件起訴狀繕本送達翌日起至清償日止，按年息5％計算之利息
    ；2.原告願供擔保請准宣告假執行。
三、被告答辯略以：被告並無對系爭車輛為任何毀損行為，原告
    所提出之監視影像，無法證明被告有毀損之行為，且該監視
    影像只有到109年9月5日4時50分許，而原告係於同日11時許
    發現系爭車輛遭毀損，無法排除系爭車輛係於109年9月5日4
    時50分許至11時間，遭人毀損，與被告無關；另本案刑事部
    分，第一審對於系爭車輛油管、煞車線、行車紀錄器之毀損
    ，被告均係無罪，並原告所提出之估價單金額過高，應計算
    折舊，且原告於本件事故發生之時，並無工作，自無損失可
    言，且縱認被告有對系爭車輛進行塗鴉，但此不影響系爭車
    輛正常使用，原告應不得要求工作損失等語，並聲明請求駁
    回原告之訴。
四、法院得心證的理由：
  ㈠按因故意或過失，不法侵害他人之權利者，負損害賠償責任
    ；不法毀損他人之物者，被害人得請求賠償其物因毀損所減
    少之價額，民法第184條第1項前段、第196條分別定有明文
    。再按物被毀損時，被害人除得依民法第196條請求賠償外
    ，並不排除民法第213條至第215條之適用；依民法第196條
    請求賠償物被毀損所減少之價額，得以修復費用為估定之標
    準，但以必要者為限（例如：修理材料以新品換舊品，應予
    折舊）（最高法院77年度第9次民事庭會議決議(一)參照）
    。
  ㈡查原告所有之系爭車輛車殼白色烤漆上，遭人書寫「媽媽我
    要」、「大ㄐㄧㄐㄧ」、「小老二」、「幹」、「哈哈哈」等字
    樣及塗畫不明線條與圖案乙情，有系爭車輛車照片存卷可查
    （見臺灣士林地方檢察署109年度偵字第18466號卷【下稱偵
    卷】第131至133頁），佐以被告於本院刑事庭審理中坦承：
    我有於檢察官起訴書所載時間（按：同原告起訴意旨所載時
    間，即為監視器攝得之時間）持油性筆在系爭車輛書寫文字
    等語（見本院110年度易字第144號卷【下稱易卷】第42頁、
    第86頁、第89頁），且被告確曾於109年9月5日凌晨4時44分
    許，在原告停放系爭車輛機，以手部做出揮舞之動作等情，
    義有現場監視器錄影擷圖附卷可考（見偵卷第109頁），可
    見系爭車輛上「媽媽我要」、「大ㄐㄧㄐㄧ」、「小老二」、「
    幹」、「哈哈哈」等字樣及不明線條與圖案確係被告所書繪
    。被告雖於本院改稱未曾在系爭車輛上書寫任何文字，然被
    告若未為此行為，實難想像會於本院刑事庭多次坦承上情，
    被告上開辯解，自非可採。
  ㈢被告持黑色油性筆在系爭車輛車殼白色烤漆上書寫文字、圖
    案後，油性筆之黑色墨水即永久附著在機車白色烤漆上，而
    甚為顯眼，自已造成該車烤漆之外觀較原來狀態發生顯著不
    良之改變，而已生烤漆喪失美觀效用之結果，而油性筆痕跡
    可以酒精、去光水、去漬油、白板清潔劑、噴蠟、市售強力
    清潔膏等溶劑或清潔劑清除等節，固有被告所提網路查詢資
    料存卷可查（見易字卷第61頁），然自此益見被告以油性筆
    書寫之文字、圖案，不會自然褪去，則原告主張被告應就此
    為賠償，尚非無據。
  ㈣至於原告主張被告持不詳銳器，將系爭車輛之前煞車油管、
    輪速計電線、機車裝設之行車紀錄器電線剪斷部分，經觀現
    場監視器錄影，復無法明確看出被告有何手持銳器剪斷告訴
    人電線之動作，此有現場監視器擷圖及勘驗筆錄可查（見偵
    卷第75至124頁），則已無從自現場監視器錄影，認定被告
    有何剪斷系爭車輛油管、電線之行為。再依上開現場監視器
    擷圖，原告提供之監視器畫面係109年9月5日凌晨1時14分許
    至凌晨4時50分許之監視器錄影，原告復於本院刑事庭陳稱
    ：卷內所附監視器光碟即為所有完整影片段落等語（見本院
    110年度審易字第35號卷第88頁），並於警詢中陳稱係109年
    9月5日上午11時許發現系爭車輛遭毀損等語（見偵卷第7頁
    ），則無法排除系爭車輛之油管、電線係監視器錄影之末尾
    109年9月5日凌晨4時50分許起至原告發現機車遭毀損之同日
    上午11時許間遭他人持銳器剪斷之可能，是就前述前煞車油
    管、輪速計電線、機車裝設之行車紀錄器電線遭剪斷部分，
    並無證據證明係被告所為，就此部分車損賠償之請求則為無
    理由，應予駁回。
  ㈤原告就系爭車輛所提出之估價單（見本院卷第56頁），其中
    零件為11,900元、工資為7500元、烤漆為2,000元，然零件
    項目中之前輪速感應器、前剎車油管、前後行車紀錄器5,後
    ，業經本院認無理由，應予扣除，剩餘之零件費用為5,100
    元（計算式：11,900-1,000-000-0,000=5,100），另工資部
    分該估價單雖載為7,500元，然對照原告另提出未將工資分
    別列計之估價單（見本院110年度附民字第182號卷第8頁）
    ，可知前述前輪速感應器、前剎車油管及前後行車紀錄器加
    計工資後金額，分別較未加計工資時高出800元、2,000元及
    2,500元，應認該高出之金額為輪速感應器、前剎車油管及
    前後行車紀錄器之工資，亦應自工資中扣除，剩餘之工資數
    額則為2,200元（計算式：0000-000-0000-0000=2,200）。
  ㈥以新零件更換舊零件之零件折舊部分非屬必要費用，應予扣
    除。茲查，系爭車輛係於106年6月15日出廠使用（公路監理
    資料僅記載出廠年月，未載明出廠日，依法推定為該月15日
    ），有行車執照影本附卷可稽，依行政院所頒固定資產耐用
    年數表及固定資產折舊率表之規定，機械腳踏車耐用年數為
    3年，依定率遞減法每年應折舊千分之536，且參酌營利事業
    所得稅查核準則第95條第6項規定「固定資產提列折舊採用
    平均法或定率遞減法者，以1年為計算單位，其使用期間未
    滿1年者，按實際使用之月數相當於全年之比例計算之，不
    滿1月者，以1月計」而為計算，則算至本件事故發生時之10
    9年9月5日，系爭車輛已逾耐用年數，依上開固定資產耐用
    年數表及固定資產折舊率表規定，折舊後之殘值以成本10分
    之1為合度，則系爭車輛之零件修復費用經扣除折舊後，應
    以510元為修復之必要費用，再加計非屬零件之烤漆為2,000
    元、工資為2,200元，應為4,710元（計算式：510+2,000+2,
    200=4,710），逾此範圍之請求則為無理由，應予駁回。
  ㈦原告請求維修7日期間之工作損失20,300元部分：
    原告於本院自承：案發當時我從事送餐業務，我是估計修車
    期間為7日，但車子還沒修，所以工作損失尚未發生，但我
    現在改做工程師，工程師工作不需要用到機車等語（見本院
    卷第53頁），是原告所稱之工作損失尚未發生，且因原告已
    改從事他職，亦難預期將來會發生送餐之工作損失，該等損
    失既無法預期會於將來發生，則原告請求被告賠償此損失，
    為無理由，應予駁回。
  ㈧開庭工作損失3,200元部分：
    原告因蒐集證據、調解、出庭以向被告請求損害賠償之行為
    ，乃其公民訴訟權利之行使，縱因此而支出一定之勞費，亦
    難認與被告侵權行為間有相當因果關係，是此部分之請求包
    含利息亦為無理由，應予駁回。
五、從而，原告依侵權行為法律關係，請求被告給付4,710元，
    及自本件起訴狀繕本送達翌日即110年2月16日起至清償日止
    ，按年息5％計算之利息，為有理由，應予准許，逾此部分，
    為無理由，應予駁回。
六、本件原告勝訴部分係就民事訴訟法第436條之8第1項適用小
    額程序所為被告部分敗訴之判決，依同法第436條之20規定
    ，應依職權就原告勝訴部分宣告假執行，原告此部分假執行
    之聲請不另准駁。至原告敗訴部分，其假執行之聲請即失所
    附麗，應併予駁回。
七、本件係經本院刑事庭以裁定移送前來，依刑事訴訟法第504
    條規定，免納裁判費，迄本院言詞辯論終結止，當事人並無
    任何其他訴訟費用之支出，自無諭知訴訟費用負擔之必要，
    併此敘明。
中　　華　　民　　國　 110　　年　　10　　月　　12　　日
                  士林簡易庭法  官  陳紹瑜
以上正本係照原本作成。
如不服本判決，應於送達後20日內，向本院提出上訴狀並應記載
上訴理由，表明關於原判決所違背之法令及其具體內容與依訴訟
資料可認為原判決有違背法令之具體事實，如於本判決宣示後送
達前提起上訴者，應於判決送達後20日內補提上訴理由書（須附
繕本）。
中　　華　　民　　國　 110　　年　　10　　月　　12　　日
                            書記官  吳雪華